# Noun inflection


Moksha language nouns inflect in cases.

NOUNS 






ава:ава




вальмя:вальмя

вальмя:вальмя





пакся:пакся

пакся:пакся


 * LEXICON N_ANDY  анды:анды

анды:анды

анды:анды

 LEXICON N_OFTA  

 LEXICON N_OFTA-PL 

 LEXICON N_PANGA 

 LEXICON N_PINGE 
Indef with vowel: Nom Sg, Gen, Dat, Cmpr, Prl, Tra

Floating

Without vowel

 LEXICON N_KECHE 
Indef with vowel: Nom Sg, Gen, Dat, Cmpr, Prl, Tra

Floating

Without vowel



тише:тише

тише:тише


 LEXICON N_PULA  

 LEXICON N_KARIUC1KE 

 LEXICON N_SEL1ME 

 LEXICON N_OSH 


 LEXICON N_SARAZ 


 LEXICON N_VAJ 



 LEXICON N_KAL 



 LEXICON N_KIAL1 



 LEXICON N_PINE 



 LEXICON N_KELU 






NMN





























 LEXICON NMN_OFTA-PL 



Indefinite
Definite Sg
Possessor Indices


Indefinite
Definite Pl


Possessor Indices




Indefinite
Definite Sg
Definite Sg
Possessor Indices


Indefinite
Definite Pl

Possessor Indices



Indefinite
Definite Sg



Indefinite
Definite Pl



Indefinite
Definite Sg


Indefinite
Definite Pl



Possessor Indices



Indefinite
Definite Sg

Indefinite
Definite Pl



Indefinite
Definite Sg

Indefinite
Definite Pl


SG-NOM-INDEF ;
SG-DAT/GEN/NOM-DEF ;
PXSG1-Sg ;

Indefinite
Definite Pl



SG-NOM-INDEF ;
SG-DAT/GEN/NOM-DEF ;
PXSG1-Sg ;

PL-NOM-INDEF ;
PL-DAT/GEN/NOM-DEF ;

MUTUAL NOMINAL












Definite Sg
Possessor Indices

Definite Pl
Possessor Indices


Possessor Indices


PXSG1-Pl ;













* *кядь%^PXSG1%>не*
* *кяд00%>не*
* *ярмак%^PXSG1%>%{ЕОØ%}не*
* *ярмак0%>оне*






















Ананьина К.И. 2000 53










сельме+N+SP+Gen+Indef
* *сельм%{ЕО%}%>%{ЕОØ%}нь*
* *сельмо%>0нь*








* *киза%^А2О%>%{Х%}т%{ЬØ%}*
* *кизо0%>0т0*




















* * *
<small>This (part of) documentation was generated from [../src/fst/affixes/nouns.lexc](http://github.com/giellalt/lang-mdf/blob/main/../src/fst/affixes/nouns.lexc)</small>